臺灣臺南地方法院民事判決　九十年度婚字第七二四號
　　原　　　告
　　即反訴被告　　甲○○○
　　訴訟代理人　　郭家祺律師
　　被　　　告
　　即反訴原告　　乙○○
　　訴訟代理人　　王成彬律師
　　複　代理人　　吳明澤律師
右當事人間請求履行同居事件，本院判決如左：
    主      文
被告應與原告同居。
訴訟費用由被告負擔。
反訴原告之訴駁回。
反訴訴訟費用由反訴原告負擔。
    事      實
壹、本訴部分：
甲、原告方面：
一、聲明：求為判決如主文第一、二項所示。
二、陳述：
（一）兩造於民國（下同）六十二年十二月二日結婚，並育有二名子女－長女林欣儀
      、次女林玟杏，均已成年，結婚後，兩造先是共同住在台南市○○路一三七號
      ，七十六年遷至台南市○區○○街二００巷二一號（即目前原告之住所）共同
      生活，詎近年來被告性情大變，時常無緣故而毆打原告，更於九十年二月二十
      六日開始離開家，未再回家睡覺，白天亦不見影，原告履次要打電話與被告聯
      絡，被告之電話均打不通或不接聽，原告又打電話至被告開設之工廠，工廠職
      員均稱被告不在或不接電話，原告去被告開設之工廠（新市鄉○○路十二號）
      找伊，被告亦均不在。後來原告發現被告早已在八十九年四月十一日悄悄地將
      其戶籍從台南市○區○○街二００巷二一號兩造同居之處遷至台南市○區○○
      路一段一四一號，惟台南市○區○○路一段一四一號目前為一家營業中之酒吧
      ，被告根本未在該址居住，可見被告根本不欲與妻女聯絡，早已棄妻女於不顧
      而違背夫妻之同居義務。
（二）按夫妻互負同居之義務，但有不能同居之正常理由者，不在此限，民法第一千
      零一條訂有明文。兩造在原告目前居住之處即台南市○區○○街二００巷二一
      號同居已十五年，惟被告竟於九十年二月二十六日開始離開家未與原告同居，
      此事實請鈞院傳喚林欣儀、林玫杏作證即可明瞭。又原告自與被告結婚已來，
      溫柔賢淑、相夫教子、勤儉持家，被告實無不與原告同居之正當理由。
（三）對被告抗辯之陳述：
  １、查被告仍有兩造家中之鑰匙，除兩造臥房之房門在九十年二月份被告離家前因
      故由被告破壞，原告為求安全不得不換新門外，其餘門鎖並無更換，被告若有
      意要回家，必不困難，合先敘明。
  ２、被告九十年十二月十八日聲請狀稱「九十年九月九日為被告之母冥誕，被告返
      家祭拜，一下樓不見所駕自小客車，也不見原告蹤影，因車內有被告需要文件
      ，當晚至後甲派出所報警，該所員警打電話給原告，原告稱車是伊開走的，被
      告向原告索車內所置文件，原告答覆員警稱翌日才還，九十年九月十日上午被
      告返住所叫門，原告不開，被告不得已翻牆而入，原告竟向後甲派出所報案，
      指被告私闖民宅，有報案記錄可證。原告既拒被告於門外，何能主張被告不履
      行同居義務」云云，查：
    (1)當時實際情形：九十年九月九日為被告之母冥誕，原告依往來慣例一大早就與
      二子祭拜完畢，被告於上午九時三十分亦開著原告之小轎車回家並自己開門進
      來祭拜，當天原告因要去看病及訪友，看到被告終於把原告之小轎車開回家，
      因而將該車開出去，當時並不知車上有何被告之文件。俟當天晚上原告回家時
      ，被告打電話來說原告把車子開走，車上有渠之印章、存摺，渠已向後甲派出
      所報案處理，並要原告打電話給後甲派出所，原告覺奇怪，因在女兒林玟杏陪
      同下前往後甲派出所，經警告知被告目的是要索回車之之印章、存摺，原告答
      稱該小轎車是原告所有，原告並不知車上有被告之印章、存摺，因汽車停在距
      原告家有一大段距離之停車場，天色已晚，將待隔天再去拿來還被告等語。翌
      日，即九月十日上午，被告與一名警察前來家中要取回印章存摺，因當時原告
      睡得較晚起床，大門仍反鎖中（原告晚上就寢前求安全會將大門反鎖），被告
      用鑰匙打不開大門，因而叫門，原告起來開門（共非被告翻牆而入），並向被
      告及同前來之警察表示，中午吃完飯後會把原告車上之印章存摺拿回來還給被
      告，被告與警隨即離去，待中午過後，原告即去停車場拿被告之印章、存摺，
      被告亦在當天拿回印章與存摺。
    (2)據卷內台南市警察局第一分居交辦單中後甲派泏所之呈覆內容記載，九月十日
      原告並未向該所報案，另據員警工作紀錄簿記載，東成街二００巷二一號乙○
      ○至本所報稱其公司印章在太太甲○○○處，希望同警方取回，經警前往雙方
      達成協議云云。可見原告並未向派出所報案被告「私闖民宅」，反而是被告小
      題大做，不過是要拿回伊置放於車上之印章存摺等物，明知原告開車出去仍會
      回家，竟向派出所報案，勞師動眾煩請警處理，簡直是將原告視為外人看待，
      足徵被告所稱原告拒伊於門外乙節純屬推卸之詞，毫不實在。
  ３、被告辯稱我在家裡被原告吵得受不了，我白天還要工作，所以遷出，沒有住在
      家裡（吵什麼事情﹖）都是為了錢，（除了吵之外，有沒有不法侵害之行為﹖
      ）我都被他打等語，毫不實在，原告否認。事實上，兩造家庭生活原本和樂，
      一般公認為模範夫妻，在原告細心相夫教子下，被告曾連續兩屆榮任復興國中
      家長會長、省立台南女中家長會長，加入獅子會，並創業開設公司已十六、七
      年以上。惟八十八年間，被告有外遇對象，性情大變，時常毆打原告，並因外
      遇之事而與原告有爭吵之情形發生（並非為錢爭吵）。「夫妻互負同居之義務
      ，除有不能同居之正當理由外，不得拒絕與他方同居，民法第一千零一條訂有
      明文，夫妻偶因細故口角、互毆成傷，如依客觀標準觀察，情節尚屬輕微者，
      既不得藉口有不能同居之正當理由，而主張應與他方別居」，有最高法院四十
      三年台上字第八九六號判決意旨可參，被告因外遇而與原告有所爭吵，依上開
      判決要旨，被告自不能主張有不能同居之正當理由。
  ４、被告又辯稱台南市○區○○路一段一四一號因在該處設公司，所以需將戶籍遷
      到那邊等語，亦屬搪塞之詞，查被告開設之興舜有限公司於七十四年一月十五
　　　日核准設立，公司地址一開始即是台南市○○路○段一四一號，若因開設公司
　　　而將遷入該址，為何七十四年公司設立時不將戶籍遷入，而事隔十五年後才將
　　　戶籍遷入。
  ５、關於被告放置在原告車上之印鑑、存簿，原告早已放在警察局請被告自行去，
　　　被告亦已將該物取回，且爾後被告與警察並未再向原告反應印鑑、存簿尚未交
　　　，還可證被告確實己拿回印鑑、存簿等物。
  ６、至於車牌號碼D22578豐田牌小汽車，原告所有，原告出資購買並登記於原告名
      義，被告離家時，將該原告所有之汽車開走，造成原告之不便，且被告開走該
      車期間，因駕車違規超速被開罰單二次及欠繳燃料稅，均逾期未繳，造成原告
      莫大困擾。後來被告九十年九月九日將車開回家後，原告有請被告趕快繳清罰
      單與燃料稅，被告只去繳一張罰單及燃料稅，另一張罰單仍由原告代繳，因當
      時家裡尚有一台被告所有並登記於公司名義車牌號碼UE5996克萊斯勒廠牌之轎
      車可供被告使用，而被告隨後亦將該克萊斯勒轎車開走，因而原告才將原告所
      有之豐田牌小汽車賣掉貼補家用。
三、證據：提出戶籍謄本三紙、公司基本資料查詢單一紙、照片十九幀為證，並聲請
    訊問證人林欣儀、林玟杏。
乙、被告方面：
一、聲明：請求判決駁回原告之訴。
二、陳述：
（一）被告確實未與原告同居，因為金錢的問題在家中被原告吵得受不了，又遭受原
      告之毆打，被告白天還要工作，所以遷出，沒有住在家裡。至於被告之戶籍設
      在台南市○區○○路一段一四一號，是因為被告在該址設立公司，所以需將戶
      籍遷到那邊。
（二）九十年九月九日告之母冥誕，被告返家祭拜，一下樓不見所駕自小客車，也不
      見原告蹤影，因車內有被告需要交件，當晚至後甲派出所報警，該所員警打電
      話給原告，原告稱車是伊開走的，被告向原告索車內所置文件，原告答覆員警
　　　稱翌日才。還九十年九月十日上午被告返回住所叫門，原告不開，被告不得已
　　　翻牆而入，原告竟向後甲派出所報案，指被告私闖民宅，有報警記錄可證。原
　　　告既拒被告於門外，何能履行同居義務﹖
三、證據：聲請訊問證人林素鳳、黃德福、林素鸚，並請向台南市警察局第一分局後
　　甲派所調閱九十年九月十日原告報案記錄。
貳、反訴部分：
甲、反訴原告方面：
一、聲明：
（一）請准反訴原告與反訴被告離婚。
（二）反訴訴訟費用由反訴被告負擔。
二、陳述：
（一）反訴被告於九十一年一月間與訴外人王慶堂相約擬至台南縣白河鎮關子嶺溫泉
      旅社共洗溫泉。反訴被告與王慶堂相約之電話中，竟唆使反訴被告將反訴原告
      使用之克萊斯勒自用小客車之轉換器拆毀，欲使反訴原告駕駛該車在行駛中車
      毀人亡，反訴被告與王慶堂之電話對話有錄音帶為證，此有附呈錄音帶及譯文
      可憑。反訴原告所呈錄音帶係取自王慶堂之妻黃寶桂（住台南市○○街二００
      巷三十號）。反訴被告對於錄音帶內聲音之真正並不爭執，其內容亦應為真正
      。
（二）查反訴被告與王慶堂之錄音對話，言語親密，超越尋常。且相約共浴溫泉，自
      可想像兩人已非一般之友誼，殊難容忍。且王慶堂膽敢唆使反訴被告毀壞反訴
      原告座車之重要機件，反訴原告確又係於王慶堂唆使反訴被告後之九十一年十
      一月二十三日駕該克萊斯勒自小客車在南二高下交流道幾百公尺之台南縣仁德
      鄉○○路段機件突然故障，險釀車禍。足見反訴被告居心險惡。
（三）錄音帶內王慶堂唆使反訴被告將「克萊斯勒」車之前輪驅動軸損壞，其危險性
      如下：支撐車身重量（前輪支撐架）、傳動（帶動車輛前進、後退、傳動軸）
      、轉向、煞車。若以上其中一項功能失效即可使車輛的正常功能盡失，嚴重者
      可導致車毀人亡，甚致影響其他旁人之生命財產安全，以下分開說明其單一功
      能失常時可能之影響：
　１、行駛中前輪支撐架若斷裂，將使車輛頓失重心而傾斜，若高速行駛中則必造成
      翻車或翻滾而肇事。
　２、前輪傳動軸若於行駛中斷裂，將使車輛動力瞬間盡失而失控，若剛好行駛於山
      路上、下坡路段則將發生難以估計的危險與傷亡，另於高速公路行駛中更將發
      生嚴重的追撞與傷害。
　３、轉向系統和煞車的功能與安全性更不可稍有閃失，否則後果不堪設想，以上諸
      點為前驅動車輛之功能與故障時可能發生的後遺傷害問題。
（四）依民法第一千零五十二條第二款、第二項提起反訴，請賜判決如反訴聲明。
三、證據：提出錄音帶一捲、錄音譯文一份、志安汽車工作所明細表一紙為證。
乙、反訴被告方面：
一、聲明：
（一）反訴原告之訴駁回。
（二）反訴訴訟費用由反訴原告負擔。
二、陳述：
（一）當事人意圖延滯訴訟而提起反訴者，法院得駁回之，民事訴訟法第二百六十條
      第三項定有明文。查反訴被告提出請求夫妻同居之訴訟，反訴原告完全提不出
      任何有拒絕同居之正當理由，於九十一年三月十四日庭期反訴原告聲請傳喚之
      證人訊畢後，反訴原告宣稱要提出反訴，事隔一個月均未提出反訴，九十一年
      四月十八日庭期，反訴原告始在開庭時宣稱四月十六日已提出反訴離婚，而觀
      其內容，主張訴外人王慶堂唆使反訴被告毀損反訴原告座車之重要機件，險釀
      車禍，及王慶堂與反訴被告相約共浴溫泉云云純屬子虛烏有，只提出錄音帶及
      譯文為憑，別無其他證物，顯然意圖延滯訴訟而提出反訴，爰請鈞院依法駁回
      反訴。
（二）再者，依反訴原告提出之錄音譯文觀之，必是反訴原告進入台南市○○街二０
      ０巷二一號處所裝置電話錄音設備因而取得該證物，可見反訴原告隨時可自由
      進出兩造應同居之處所。
（三）又查，第一通電話譯文，其內容不過是鄰居閒聊而已（王慶堂與兩造是十數年
      之好鄰居），並談及第一次開庭之情形。
（四）至於第二通電話，因譯文內容有提到才開第一庭而已，可見是九十年十二月十
      八日以後，又譯文第四頁背面雖有「男：跟你講那轉換器把他拆掉，我叫你把
      車零件拆掉破壞就好，明知他一定會回來開，管他怎樣」，應屬玩笑口氣，類
      似「早知這樣，就先那樣」之語氣，且反訴原告早在九十年九月份在母親忌日
      返家祭拜後，就把該台克萊斯勒轎車開走，則事隔三、四月後，王慶堂才說把
      車零件拆掉等語，自不能發生任何作用，況且反訴被告在電話中並未表示認同
      王慶堂之說法。又反訴原告早在九十年九月十三日已把克萊斯勒轎車開走，自
      稱在九十年十一月二十三日發生機件故障（距反訴原告把車開走已二個多月皆
      無故障），可見是日機件故障縱有其事，車況應屬良好，因反訴被告剛在七月
      底花二萬四千多元將車修理完好。況且，反訴原告至今皆未舉證克萊斯勒汽車
      之故障係王慶與被告所破之具體證據。
（五）第二通譯文後段關於王慶堂約反訴被告至關子嶺洗溫泉乙節，並無其事，且其
      錄音譯文前後語氣不連貫，例如王慶堂先是說去警光山莊洗八十元大眾浴池就
      可以，後面竟又說跟好去就是要開房間，而反訴被告答稱哦對對，然後反訴被
      告又說到大眾浴池，應答之間似乎牛頭不對馬尾，反訴被告否認該錄音內容之
　　　真正。況且反訴原告並無證據可證明反訴被告與王慶堂確實有去關子嶺洗溫泉
　　　之情節。
（六）經反訴被告反覆聆聽反訴原告提出之電話錄音拷貝帶，並與反訴原告提出附卷
      之錄音帶譯文相參照，其中多處嚴重不一致之處。由該錄音帶內容，根本不能
　　　證明原告與王慶堂先生一起去關仔嶺洗溫泉之事實。又從原告與王慶堂稱呼原
　　　告「王太太」等情，可知二人之間並無極熟之親密關係，而僅是一般鄰居間之
　　　閒聊而已。
三、證據：提出進富汽車修配所估價單一紙為證。
    理      由
壹、本訴部分：
一、按原告主張兩造有夫妻關係，婚姻關係現仍存續中，業據提出戶籍謄本二紙為據
    ，又兩造原共同居住在台南市○區○○街二００巷二一號，然被告在九十年二月
    二十六日離家之事實，業據證人即兩造之女林欣儀、林玟杏到庭證述明確，被告
    對此亦不爭執，可信為真實。
二、按夫妻互負同居之義務。但有不能同居之正當理由者，不在此限。為民法第一千
    零零一條所明定。又民法第一千零一條規定所謂有不能同居之正當理由，乃指夫
    妻有不堪同居或不宜同居之事由，或依一般社會觀念及客觀標準觀察，履行同居
　　為不合理者而言。被告雖以在家中被原告吵鬧又遭毆打，及在九十年九月十日拒
    被告於門外，有不能同居之正當理由云云，然查：
（一）當事人主張於己有利之事實者，就其事實有舉證之責任，民事訴訟法第二百七
      十七條定有明文。被告主張原告吵鬧、毆打被告等情，未舉證證明；另證人即
      兩造之女林玟杏到庭證稱：兩造之前相處的情形很好，從來沒有為金錢的事情
      爭吵，自八十八年開始因被告有外遇才開始爭吵，因為被告先動手毆打原告，
      原告才回手等語（見本院九十一年三月十四日言詞辯論筆錄）。按兩造雖因故
      口角及互毆，但依客觀標準觀察，情節尚屬輕微，且其肇因於被告外遇，過錯
      在被告一方，被告不得藉口有不能同居之正當理由。
（二）被告在九十年九月十日欲返家拿回其車上之文件，但被告一開門即欲毆打原告
      ，致原告趕緊將門鎖住，此經證人林玟杏到庭證稱：「因為他一開門就要打我
      們，已經打到我母親，並發生拉扯，我當時從樓上下來，叫我母親將門關起來
      ，不讓他進來。（問：當天為何原因要打你母親？）當時爭執外遇的事。（問
      ：九十年九月十日你父母是想要回去和你們共同居住？）不是。」、證人林欣
      儀亦到庭證稱：「九十年九月份，我母親和我妹妹怕被我父親毆打，才將門鎖
      住，當時我母親打電話告訴我這件事，我在電話中聽到爭吵的聲音。」等語無
      訛（以上均見本院九十年十二月十八日言詞辯論筆錄）。被告於上開時間返家
      只是為了取放置在車上之文件，並無回家履行同居之意，但一回家中又為了外
      遇的事毆打原告，致原告不得以鎖門防衛，原告並無拒絕被告同居。
（三）被告又辯稱，九十年九月十日因原告不開門，其不得已翻牆而入，原告竟向後
      甲派出所報案，指其私闖民宅，拒被告於門外云云。然查，本院向台南市警察
      局第一分局後甲派出所調閱九十年九月十日原告之報案記錄，經查無原告之報
      案記錄，只有被告於九十年九月十一日到該所稱其公司印章在太太甲○○○處
      ，希望會同警方取回，經警前往雙方達成協議，此有台南市警察局第一分局九
      十一年一月十日九一南市警一刑字第一一八九四號函所附員警工作紀錄簿在卷
      足憑，被告辯稱原告報警指訴被告私闖民宅亦不足採。
（四）綜上所陳，被告抗辯遭原告吵鬧、毆打一節未能舉證以實其說，尚難認為真正
      ，另自八十八年後，兩造雖因被告外遇而口角及互毆，情節輕微，且可歸責於
      被告，原告又未拒絕被告同居已可認定，被告並無不堪同居、不宜同居，或與
      原告同居不合理之事由。茲被告離去兩造約定住所未與原告同居共營夫妻生活
      ，從而原告本於與被告間現存之夫妻關係，請求被告履行同居義務，於法核無
      不合，應予准許。
貳、反訴部分：
一、程序方面：
    按婚姻無效、確認婚姻成立或不成立、撤銷婚姻、離婚或夫妻同居之訴，得合併
    提起，或於第一審或第二審言詞辯論終結前，為訴之變更、追加或提起反訴，民
    事訴訟法第五百七十二條第一項定有明文。本件被告於本訴夫妻同居之訴言詞辯
    論終結前，提起反訴請求裁判離婚，揆諸前揭規定並無不合，應予准許。
二、反訴原告主張：反訴被告於九十一年一月間與訴外人王慶堂相約擬至台南縣白河
    鎮關子嶺溫泉旅社共洗溫泉，且反訴被告與王慶堂相約之電話中，竟唆使反訴被
    告將反訴原告使用之克萊斯勒自用小客車之轉換器拆毀，欲使反訴原告駕駛該車
    在行駛中車毀人亡云云，反訴被告有通姦及兩造有不能維持婚因之重大事由云云
    ，反訴被告則否認曾與訴外人王慶堂去洗溫泉及破壞反訴原告之車輛等語，經查
    ：
（一）反訴被告固不否認反訴原告提出之錄音帶為其與訴外人王慶堂之電話錄音，然
      關於反訴被告與王慶堂談及要到關子嶺洗溫泉一事，其對話內容，經本院勘驗
      結果為：
      「王慶堂（以下簡稱王）：我要去泡湯，看你要不要去。
      反訴被告（以下簡稱金玉）：不過，我今天不行。
      王：哦，這樣啊！
      金玉：今天我大姊新居落成，等一下就去了。
      王：那不行，那沒辦法了。
      金玉：你要去哪裡呢？
      王：我要去關子嶺。
      金玉：關子嶺，以前我也是每個禮拜都去。
      王：你也去過。
      金玉：有啊，以前跟朋友一起去過。
      王：這樣啊。
      金玉：跟女的，都去那邊洗。
      王：我知道，去警光山莊就可以啦。
      金玉：有很多間的。
      王：警光山莊，八十元而已。
      金玉：那麼便宜嗎？
      王：八十元，大眾池啊。
      金玉：那明天吧，明天我．．．，後天啦，看看啦，後天吧。我以為你要邀打
            麻將，打麻將沒空啦。
      王：沒有啦，不是打麻將啦，那好吧，就這樣啦。
      金玉：那後天可以，禮拜四可以。
      王：可以，我要睡飽有精神，要不然沒辦法，不然會太累。
      金玉：你有沒有邀朋友一起去呢？
      王：誰啊！這次沒有，沒有邀朋友。
      金玉：八十元而已嗎？
      王：是啦，開房間也可以。
      金玉：我們女伴自己去時，開房間是六００元，平均分擔三００。
      王：哦，對，對。
      金玉：大眾池，有冷的，也有隔開的。
      王：大眾池，也有冷的，旁邊有隔成一池的。
      金玉：打開時，有冷的在房間裡面洗多好。
      王：嗯，都可以，對啦。
      金玉：不過，那是濁的。
      王：當然是濁的，濁的才好啊。
      金玉：那沒熱水。
      王：越濁，越好啊。
      金玉：洗完要沖熱水，沒熱水，夏天泡熱水，沖冷水正確的，不會怎樣，現在
            冬天泡熱熱的，如果要沖，沒熱水，怎麼辦？
      王：也是沒差，沒有關係啊！
      金玉：那味道不好，都是土味。
      王：稍微有油垢味。
      金玉：人家說，那種味道比較好。
      男：對啊，看你怎麼樣。
      女：好啊，好啊。」
      此有錄音帶一捲在卷足憑，反訴原告任意在錄音譯文中增添「做愛、跟您去就
      是開房間、沒熱水做愛怎麼辦、我照樣可以做愛、一起去喔」等語，顯與事實
      不符，該錄音譯文為不足採。
（二）查上開電話錄音內容，僅敘及訴外人王慶堂邀反訴被告到關仔嶺洗溫泉，至於
      兩人到底有沒有一起到關子嶺洗溫泉、何時前往、是否二人單獨前往、是去洗
      大眾池或開房間、有無共浴、有無通姦等情，均未能證明。
（三）又反訴原告所有之車牌號碼ＵＥ五九九六號克來斯勒小客車於九十年十一月二
      十三日檢修時，固曾修護傳動軸，花費四千二百元，此有志安汽車工作所明細
      表一紙在卷，然由該紙明細表，不能判斷傳動軸修護的原因。雖反訴原告主張
      ，依其提出之反訴被告與訴外人王慶堂之電話錄音帶，王慶堂教唆反訴被告破
      壞其車子，其車子果然壞掉，足認是反訴被告破壞云云。經查：
  １、按訴外人王慶堂在電話中向反訴被告說「我叫你那個轉換器把它轉下來，你就
      不肯，叫你把它換下來，把它拔下來，你管他，讓他去開，明知道他要開，就
      把它拔下。」，反訴被告對王慶堂所稱「拔轉換器」一事不置可否，僅回答「
      說不定賣掉了？你沒看到那台車了吧！」，此有錄音帶一卷在卷足憑。又該對
      話內容係在九十年十二月十八日以後發生，此有通話中談及本件履行同居之訴
      已開過第一次庭可知。
  ２、按反訴原告在九十年九月十三日自反訴被告處將系爭車輛開走，二個月後之十
      一月二十三日才發生傳動軸維修情事，足認反訴被告交付車輛予反訴原告時，
      車況應屬良好，否則豈能使用二月餘均無問題？況且，王慶堂在電話中所稱之
      「轉換器」看不出就是指汽車之前輪驅動軸，而且王慶堂還對反訴被告稱「我
      叫你．．．．你就不肯」，亦顯示反訴被告並未同意王慶堂之教唆，拔系爭Ｕ
      Ｅ五九九六號汽車之「轉換器」，該車即已讓反訴原告開走，則事隔三、四個
      月後，王慶堂才在電話中說要把「轉換器」拔下來，自然不能發生任何作用。
  ３、反訴原告不能證明其所駕駛之ＵＥ五九九六號克來斯勒小客車曾遭受人為破壞
      ，亦不能證明其車輛傳動軸故障修護與反訴被告或訴外人王慶堂有關係，其主
      張尚難憑採。
三、綜上所述，反訴原告主張反訴被告與訴外人王慶堂有通姦之事實，未舉證以實其
    說，不能認為真正，其依據民法第一千零五十二條第一項第二款請求裁判離婚為
    無理由，應予駁回。又婚姻以夫妻終生之共同生活為目的，非有足以破壞共同生
    活之重大事由，難以維持婚姻者，夫妻之一方不得依民法第一千零五十二條第二
    項規定請求離婚。是婚姻是否難以維持，應斟酌破壞夫妻共同生活之具體情事，
    是否客觀上達於動搖夫妻之共同生活，致夫妻已喪失維持婚姻之意欲以為斷。反
    訴原告主張反訴被告與訴外人王慶堂破壞其車輛前輪驅動軸，欲使其駕駛該車在
    行使中車毀人亡，未舉證以實其說，難以信為真實；又反訴被告雖與訴外人王慶
    堂相邀去洗溫泉，然對話內容並無特別言詞親密、超越尋常之處，且無證據足資
    證明其二人確實前往，該電話相邀出遊一事，客觀上尚未達於動搖夫妻之共同生
    活，致夫妻已喪失維持婚姻之意欲之程度，不能認為有難以維持婚姻之重大事由
    存在，反訴原告依民法第一千零五十二條第二項請求判決離婚亦無理由，應予駁
    回。
參、據上論結：原告之訴為有理由，反訴原告之訴為無理由，並依民事訴訟法第七十
    八條，判決如主文。
中　　　華　　　民　　　國　　九十一　　年　　　八　　　月　　二十九　　日
                                臺灣臺南地方法院家事法庭
~B法      官  張麗娟
右正本證明與原本無異
如對本判決上訴，須於判決送達後廿日內向本院提出上訴狀
中　　　華　　　民　　　國　　九十一　　年　　　八　　　月　　二十九　　日
~B法院書記官　陳南山
